臺灣板橋地方法院刑事判決　　　　　　　 94年度易字第569號
公　訴　人　臺灣板橋地方法院檢察署檢察官
被　　　告　乙○○
上列被告因詐欺案件，經檢察官提起公訴（94年度偵緝字第746
號），本院判決如下：
    主  文
乙○○意圖為自己不法之所有，以詐術使人將本人之物交付，處
有期徒刑伍月，如易科罰金，以參佰元折算壹日。
    事  實
一、乙○○明知自己並無租用發電機之真意，竟意圖為自己不法
    之所有，於民國九十二年十一月十七日皆同不知情之李居峰
    （另經檢察官為不起訴處分），前往臺北縣新莊市○○路七
    四九號之「遠昌發電機有限公司」（以下簡稱遠昌公司），
    向遠昌公司負責人甲○○佯稱：因為工作急用，要租賃發電
    機一、二天，過幾天就會給付租金，並將機器歸還，可由李
    居峰擔任保證人云云，使甲○○因此陷於錯誤，誤信乙○○
    確有租賃發電機之真意及給付租金之資力，而於同日交付發
    電機一臺（AIRMAN廠牌、PDW300SLE 型、引擎號碼：D905
    -1Q6505 號、機器號碼：614C19-4974 號）予乙○○。惟乙
    ○○旋不知去向，並未依約繳納租金及歸還發電機，甲○○
    屢次催討無著，又無法聯繫李居峰，始知受騙。
二、案經臺北縣政府警察局新莊分局移送臺灣板橋地方法院檢察
    署檢察官偵查起訴。
    理  由
一、訊據被告乙○○承認其確於九十二年十一月十七日皆同李居
    峰前往遠昌公司，由其向遠昌公司負責人甲○○租用發電機
    一臺，且並未交付租金，迄今亦未歸還發電機之事實，惟矢
    口否認有何詐欺犯行，辯稱：伊租到發電機後放在工地使用
    ，但幾天之後發現不見，才沒有歸還，伊不是故意要騙甲○
    ○云云。惟查：上揭犯罪事實，業據證人即告訴人甲○○於
    本院審理時證述明確，核與證人李居峰於偵查中陳稱之情節
    相符，並有被告承認其親自簽名之發電機出租合約書一份（
    見臺灣板橋地方法院檢察署九十三年度偵字第一九八一四號
    偵查卷第十五頁）在卷可憑。被告雖辯稱：伊租發電機是要
    放在工地使用，因為伊承包綁鐵工程，是做預壘磚的，但發
    電機放到工地幾天後，就發現不見云云，然茍被告所言屬實
    ，該發電機既是因工程急須使用而租賃，如有遺失或遭竊之
    情形，勢必對工程進度造成重大影響，如何善後趕上進度、
    如何取得定作人之諒解等，在工程實務上均極重要，惟被告
    對此竟稱：伊發現發電機不見後，沒有報警處理，沒有問其
    他一起在工地工作的人，也沒有告知工地主任或通知甲○○
    云云，其供詞顯然悖於一般事理常情，難認被告確有租賃發
    電機之需要。況被告於檢察官偵查中，先稱：發電機是租了
    三天後被偷（見九十四年度偵緝字第七四六號偵查卷第二十
    五頁），又於九十四年五月五日檢察官訊問及同年五月十九
    日本院訊問時改稱：發電機是在承租後一星期左右被偷云云
    （見同上偵查卷第五十七頁、本院卷九十四年五月十九日訊
    問筆錄），再於本院九十四年六月二日審理時陳稱：發電機
    放到現場隔天就不見了云云，其供詞先後反覆不一，益徵被
    告所辯上情，洵屬事後卸責之詞，並非可採，其實際上並無
    租賃發電機之真意，已甚為明確。惟被告明知此節，竟仍向
    甲○○佯稱：因為工作急用，要租賃發電機一、二天，過幾
    天就會給付租金，並將機器歸還，可由李居峰擔任保證人云
    云，使甲○○因此陷於錯誤，誤信被告確有租賃發電機之真
    意及給付租金之資力，而交付發電機一臺予被告，被告在客
    觀上確有施用詐術之犯行，主觀上亦有為自己不法所有之意
    圖無訛。從而本案事證明確，被告犯行堪予認定。
二、核被告所為，係犯刑法第三百三十九條第一項之詐欺罪。爰
    審酌被告素行不佳，有臺灣高等法院被告全國前案紀錄表一
    份在卷可考，又虛詞掩飾犯行，犯後態度並非良好，且迄未
    賠償被害人所受損失，暨其犯罪之動機、目的、手段、詐得
    財物之價值及公訴人當庭具體求處有期徒刑五月等一切情狀
    ，量處如主文所示之刑，並諭知易科罰金之折算標準。
據上論斷，應依刑事訴訟法第二百九十九條第一項前段，刑法第
三百三十九條第一項、第四十一條第一項前段，罰金罰鍰提高標
準條例第一條前段、第二條，判決如主文。
本案由檢察官王育珍提起公訴，經檢察官張慶林到庭執行職務。
中　　華　　民　　國　　94　　年　　6 　　月　　16　　日
                  刑事第十二庭  審判長法　官  樊季康
                                      法  官  陳明珠
                                      法  官  劉元斐
上列正本證明與原本無異。
如不服本判決，應於判決送達後十日內向本院提出上訴狀 (應附
繕本) ，上訴於臺灣高等法院。
                                      書記官  郭玉芬
中　　華　　民　　國　　94　　年　　6 　　月　　16　　日
附錄本案論罪科刑法條全文：
刑法第三百三十九條：
意圖為自己或第三人不法之所有，以詐術使人將本人或第三人之
物交付者，處五年以下有期徒刑、拘役或科或併科一千元以下罰
金。
以前項方法得財產上不法之利益或使第三人得之者，亦同。
前二項之未遂犯罰之。
